---
title: "Mi primer tarea"
author: "Isaac Arredondo Padrón"
date: "31/12/2022"
output:
  html_document: default
  pdf_document: default
---


**1. Si hubiéramos empezado a contar segundos a partir de las 12 campanadas que marcan el inicio de 2018, ¿a qué hora de qué día de qué año llegaríamos a los 250 millones de segundos? ¡Cuidado con los años bisiestos!**

```{r ex1}
library(lubridate)
fh1=ymd_hms("2018-01-01 00:00:00")
secs=250000000
print(paste("la respuesta es", fh1+secs))
```

**2. Crea una función en R que resuelva una ecuación de primer grado (de la forma Ax+B=0). Es decir, los parámetros deben ser los coeficientes (en orden) y la función tiene que devolver la solución. Por ejemplo, si la ecuación es 2x+4=0, la función tendría que devolver -2.**

**Una vez creada la función, utilízala para resolver las siguientes ecuaciones de primer grado:**

**5x+3=0**

**7x+4=18**

**x+1=1**

```{r ex2}
solver <- function(A,B,C){
#Ax+B=C
x = (C - B) / A
print(paste(sprintf("el valor de x en %i x + %i = %i es",A,B,C), x))
}

solver(2,4,0)
solver(5,3,0)
solver(7,4,18)
solver(1,1,1)
```

**3. Da una expresión para calcular 3e-$\pi$ con R y a continuación, da el resultado obtenido redondeado a 3 cifras decimales.**

```{r ex3}
eq = 3*exp(1)-pi
print(paste("el valor 3e-pi redondeado a 3 cifras es",round(eq,digits=3)))
```


**4. Da una expresión para calcular el módulo del número complejo (2+3i)^2/(5+8i) y, a continuación, da el resultado obtenido redondeado a 3 cifras decimales.**

```{r ex4}
z=(2+3i)^2/(5+8i)
z_mod=Mod(z)
paste("el resultado redondeado es:", round(z_mod, digits=3))
```
